# 请教陈版，孙公司购买少数股东合并报表处理

提问人：cjzhangyong 时间：2016-09-01 19:26:56
a公司为控股公司，持股上市公司b60%股份，本期b公司购买其子公司c少数股东权益，b合并报表处理借：未分配利润 200 贷：少数股东权益 200 那么a合并报表层面需要将这 200 分归属于a跟少数股东权益吗 借：少数股东权益 80 贷：未分配利润 80

回答人：chenyiwei
非全资子公司收购孙公司的少数股权，在母公司合并报表层面，也同样按权益性交易原则处理。由此导致的子公司层面的权益变动在母公司合并报表中应按母公司对该子公司的持股比例转为调整少数股权。所以你的理解基本是合理的。

提问人：zhs7403 时间：2016-09-01 20:46:45
陈老师，该案例c是b的子公司，因此b购买c少数股权走权益交易没问题，差额调整b合并的资本公积，a合并按照60%和40%比例确认归属母的所有者权益和少数股权，但我没毕节那个未分配利润哪里来的？应该是资本公积啊？

回答人：chenyiwei
可能是A、B合并报表层面的资本公积都不够冲减该权益性交易差额。